ܦܪܣ,,pʿal,ethpʿel,paʿʿel,ethpaʿʿal,aphʿel,ettaphʿal
perfect,3MS,ܦܪܰܣ,´ܶܬܦܪܶܣ,ܦܰܪܶܣ,ܐܶܬܦܰܪܰܣ,ܐܰܦܪܶܣ,ܐܶܬܬܰܦܪܰܣ
perfect,3FS,ܦܶܪܣܰܬ,ܐܶܬܦܰܪܣܰܬ,ܦܰܪܣܰܬ,ܐܶܬܦܰܪܣܰܬ,ܐܰܦܪܣܰܬ,ܐܶܬܬܰܦܪܣܰܬ
perfect,2MS,ܦܪܰܣܬ,ܐܶܬܦܪܶܣܬ,ܦܰܪܶܣܬ,ܐܶܬܦܰܪܰܣܬ,ܐܰܦܪܶܣܬ,ܐܶܬܬܰܦܪܰܣܬ
perfect,2FS,ܦܪܰܣܬܝ,ܐܶܬܦܪܶܣܬܝ,ܦܰܪܶܣܬܝ,ܐܶܬܦܰܪܰܣܬܝ,ܐܰܦܪܶܣܬܝ,ܐܶܬܰܦܪܰܣܬܝ
perfect,1CS,ܦܶܪܣܶܬ,ܐܶܬܦܰܪܣܶܬ,ܦܰܪܣܶܬ,ܐܶܬܦܰܪܣܶܬ,ܐܰܦܪܣܶܬ,ܐܶܬܰܦܪܣܶܬ
perfect,3MP,ܦܪܰܣܘ,ܐܶܬܦܪܶܣܘ,ܦܰܪܶܣܘ,ܐܶܬܦܰܪܰܣܘ,ܐܰܦܪܶܣܘ,ܐܶܬܬܰܦܪܰܣܘ
perfect,3FP,ܦܪܰܣ̈ܝ,ܐܶܬܦܪܶܣ̈ܝ,ܦܰܪܶܣ̈ܝ,ܐܶܬܦܰܪܰܣ̈ܝ,ܐܰܦܪܶܣ̈ܝ,ܐܶܬܬܰܦܪܰܣ̈ܝ
perfect,2MP,ܦܪܰܣܬܽܘܢ,ܐܶܬܦܪܶܣܬܽܘܢ,ܦܰܪܶܣܬܽܘܢ,ܐܶܬܦܰܪܰܣܬܽܘܢ,ܐܰܦܪܶܣܬܽܘܢ,ܐܶܬܬܰܦܪܰܣܬܽܘܢ
perfect,2FP,ܦܪܰܣܬ̈ܶܝܢ,ܐܶܬܦܪܶܣ̈ܬܶܝܢ,ܦܰܪܶܣܬ̈ܶܝܢ,ܐܶܬܦܰܪܰܣ̈ܬܶܝܢ,ܐܰܦܪܶܣܬ̈ܶܝܢ,ܐܶܬܬܰܦܪܰܣ̈ܬܶܝܢ
perfect,1CP,ܦܪܰܣܢ,ܐܶܬܦܪܶܣܢ,ܦܰܪܶܣܢ,ܐܶܬܦܰܪܰܣܢ,ܐܰܦܪܶܣܢ,ܐܶܬܬܰܦܪܰܣܢ
imperfect,3MS,ܢܶܦܪܽܘܣ,ܢܶܬܦܪܶܣ,ܢܦܰܪܶܣ,ܢܶܬܦܰܪܰܣ,ܢܰܦܪܶܣ,ܢܶܬܬܰܦܪܰܣ
imperfect,3FS,ܬܶܦܪܽܘܣ,ܬܶܬܦܪܶܣ,ܬܦܰܪܶܣ,ܬܶܬܦܰܪܰܣ,ܬܰܦܪܶܣ,ܬܶܬܰܦܪܰܣܝ
imperfect,2MS,ܬܶܦܪܽܘܣ,ܬܶܬܦܪܶܣ,ܬܦܰܪܶܣ,ܬܶܬܦܰܪܰܣ,ܬܰܦܪܶܣ,ܬܶܬܰܦܪܰܣ
imperfect,2FS,ܬܶܦܪܣܺܝܢ,ܬܶܬܦܰܪܣܺܝܢ,ܬܦܰܪܣܺܝܢ,ܬܶܬܦܰܪܣܺܝܢ,ܬܰܦܪܣܺܝܢ,ܬܶܬܰܦܪܣܺܝܢ
imperfect,1CS,ܐܶܦܪܽܘܣ,ܐܶܬܦܪܶܣ,ܐܶܦܰܪܶܣ,ܐܶܬܦܰܪܰܣ,ܐܰܦܪܶܣ,ܐܶܬܬܰܦܪܰܣ
imperfect,3MP,ܢܶܦܪܣܽܘܢ,ܢܶܬܦܰܪܣܽܘܢ,ܢܦܰܪܣܽܘܢ,ܢܶܬܦܰܪܣܽܘܢ,ܢܰܦܪܣܽܘܢ,ܢܶܬܬܰܦܪܣܽܘܢ
imperfect,3FP,ܢܶܦ̈ܪܣܳܢ,ܢܶܬܦܰܪܣ̈ܳܢ,ܢܦܰܪܣ̈ܳܢ,ܢܶܬܦܰܪܣ̈ܳܢ,ܢܰܦܪܣ̈ܳܢ,ܢܶܬܬܰܦܪܣ̈ܳܢ
imperfect,2MP,ܬܶܦܪܣܽܘܢ,ܬܶܬܦܰܪܣܽܘܢ,ܬܦܰܪܣܽܘܢ,ܬܶܬܦܰܪܣܽܘܢ,ܬܰܦܪܣܽܘܢ,ܬܶܬܰܦܪܣܽܘܢ
imperfect,2FP,ܬܶܦ̈ܪܣܳܢ,ܬܶܬܦܰܪܣ̈ܳܢ,ܬܦܰܪܣ̈ܳܢ,ܬܶܬܦܰܪܣ̈ܳܢ,ܬܰܦܪܣ̈ܳܢ,ܬܶܬܰܦܪܣ̈ܳܢ
imperfect,1CP,ܢܶܦܪܽܘܣ,ܢܶܬܦܪܶܣ,ܢܦܰܪܶܣ,ܢܶܬܦܰܪܰܣ,ܢܰܦܪܶܣ,ܢܶܬܬܰܦܪܰܣ
imperative,MS,ܦܪܽܘܣ,ܐܶܬܦܰܪܣ,ܦܰܪܶܣ,ܐܶܬܦܰܪܰܣ,ܐܰܦܪܶܣ,ܐܶܬܬܰܦܪܰܣ
imperative,FS,ܦܪܽܘܣܝ,ܐܶܬܦܰܪܣܝ,ܦܰܪܶܣܝ,ܐܶܬܦܰܪܰܣܝ,ܐܰܦܪܶܣܝ,ܐܶܬܬܰܦܪܰܣܝ
imperative,MP,ܦܪܽܘܣܘ,ܐܶܬܦܰܪܣܘ,ܦܰܪܶܣܘ,ܐܶܬܦܰܪܰܣܘ,ܐܰܦܪܶܣܘ,ܐܶܬܬܰܦܪܰܣܘ
imperative,FP,ܦܪܽܘܣ̈ܝ,ܐܶܬܦܰܪܣ̈ܝ,ܦܰܪܶܣ̈ܝ,ܐܶܬܦܰܪܰܣ̈ܝ,ܐܰܦܪܶܣ̈ܝ,ܐܶܬܬܰܦܪܰܣ̈ܝ
active-participle,MS,ܦܳܪܶܣ,ܡܶܬܦܪܶܣ,ܡܦܰܪܶܣ,ܡܶܬܦܰܪܰܣ,ܡܰܦܪܶܣ,ܡܶܬܬܰܦܪܰܣ
active-participle,FS,ܦܳܪܣܳܐ,ܡܶܬܦܰܪܣܳܐ,ܡܦܰܪܣܳܐ,ܡܶܬܦܰܪܣܳܐ,ܡܰܦܪܣܳܐ,ܡܶܬܬܰܦܪܣܳܐ
active-participle,MP,ܦܳܪܣܺܝܢ,ܡܶܬܦܰܪܣܺܝܢ,ܡܦܰܪܣܺܝܢ,ܡܶܬܦܰܪܣܺܝܢ,ܡܰܦܪܣܺܝܢ,ܡܶܬܬܰܦܪܣܺܝܢ
active-participle,FP,ܦܳܪ̈ܣܳܢ,ܡܶܬܦܰܪ̈ܣܳܢ,ܡܦܰܪ̈ܣܳܢ,ܡܶܬܦܰܪܣ̈ܳܢ,ܡܰܦܪܣ̈ܳܢ,ܡܶܬܬܰܦܪܣ̈ܳܢ
passive-participle,MS,ܦܪܺܝܣ,,ܡܦܰܪܰܣ,,ܡܰܦܪܰܣ,
passive-participle,FS,ܦܪܺܝܣܳܐ,,ܡܦܰܪܣܳܐ,,ܡܰܦܪܣܳܐ,
passive-participle,MP,ܦܪܺܝܣܺܝܢ,,ܡܦܰܪܣܺܝܢ,,ܡܰܦܪܣܺܝܢ,
passive-participle,FP,ܦܪܺܝ̈ܣܳܢ,,ܡܦܰܪ̈ܣܳܢ,,ܡܰܦܪ̈ܣܳܢ,
infinitive,,ܡܶܦܪܰܣ,ܡܶܬܦܪܳܣܽܘ,ܡܦܰܪܳܣܽܘ,ܡܶܬܦܰܪܳܣܽܘ,ܡܰܦܪܳܣܽܘ,ܡܶܬܬܰܦܪܳܣܽܘ
